【裁判字號】    99,訴,213
【裁判日期】    990714
【裁判案由】    毒品危害防制條例
【裁判全文】
臺灣宜蘭地方法院刑事判決               99年度訴字第213號
公  訴  人  臺灣宜蘭地方法院檢察署檢察官
被      告  甲○○
上列被告因毒品危害防制條例案件，經檢察官提起公訴（99年度
毒偵字第177、198號），被告於本院準備程序中就被訴事實為有
罪之陳述，經告以簡式審判程序之旨，並聽取當事人意見後，本
院合議庭裁定由受命法官獨任行簡式審判程序，判決如下：
    主  文
甲○○施用第一級毒品，累犯，處有期徒刑拾月。又施用第二級
毒品，累犯，處有期徒刑伍月。應執行有期徒刑壹年。
    犯罪事實
一、甲○○前因施用毒品案件，經送觀察、勒戒後，認為無繼續
    施用之傾向，而於民國87年10月12日執行完畢釋放，並經臺
    灣宜蘭地方法院檢察署檢察官以87年度偵字第1489、2469、
    2958號為不起訴處分，復於上開觀察勒戒執行完畢後5年內
    ，因施用毒品案件，經送觀察、勒戒後，因認有繼續施用傾
    向，經本院以89年度易字第512號判決判處有期徒刑5月、7
    月確定（另同時經裁定令入戒治處所施以強制戒治，於91年
    1月21執行強制戒治完畢）。又因施用毒品案件，經本院以9
    0年度訴字第152號判決判處有期徒刑10月確定；因槍砲彈藥
    刀械管制條例案件，經本院以90年度訴字第107號判決判處
    有期徒刑5年2月確定；因偽造文書案件，經本院以90年度訴
    字第246號判決判處有期徒刑1年6月確定；因偽造文書案件
    ，經臺灣士林地方法院以92年度訴字第71號判決判處有期徒
    刑7月確定。嗣經臺灣士林地方法院以96年度聲減字3108號
    裁定就上開施用毒品、偽造文書等5罪予以減刑，並合併定
    其6罪之應執行刑為有期徒刑6年10月確定，甫於98年4月3日
    假釋縮刑期滿執行完畢（構成累犯）。詎卻未悔改，明知海
    洛因、甲基安非他命分別為毒品危害防制條例第2條第2項第
    1款、第2款所規定之第一級、第二級毒品，不得擅自施用，
    竟仍基於施用第一級毒品海洛因（下稱海洛因）及第二級毒
    品甲基安非他命（下稱甲基安非他命）之犯意，在其宜蘭縣
    壯圍鄉○○路○段423巷5號住處，分別為下列行為：
  (一)於99年1月19日16、17時某時許，以針筒注射之方式，施用
    海洛因1次，嗣因屬毒品列管人口，經警通知於同日18時許
    至宜蘭縣政府警察局礁溪分局採尿送驗，始悉上情。
  (一)於99年1月21日某時許，以將甲基安非他命置入玻璃球內燒
    烤吸食煙霧之方式，施用甲基安非他命1次，嗣於99年1月21
    日17時許，因另案遭通緝而在住處為警緝獲，經其同意採尿
    送驗，始悉上情。
二、案經宜蘭縣政府警察局礁溪分局報請臺灣宜蘭地方法院檢察
    署檢察官偵查起訴。
    理  由
一、本件被告所犯係死刑、無期徒刑、最輕本刑為3年以上有期
    徒刑以外之罪，其於準備程序中就被訴事實為有罪之陳述，
    經法官告知簡式審判程序之旨，並聽取公訴人、被告之意見
    後，依刑事訴訟法第273條之1第1項規定，經本院合議庭裁
    定，由受命法官獨任進行簡式審判程序，並為審理判決，合
    先敘明。
二、上揭犯罪事實，業據被告於警詢、檢察官偵訊及本院審理時
    坦承不諱，且被告於上述時間經採尿送驗結果，確呈鴉片類
    、安非他命類陽性反應，此有慈濟大學濫用藥物檢驗中心檢
    驗總表2紙及宜蘭縣政府警察局礁溪分局犯罪嫌疑人尿液採
    驗作業管制紀錄表、列管毒品人口尿液檢體採集送驗紀錄表
    各2份附卷可稽，足認被告上開任意性之自白與事實相符，
    自堪可採。又被告有犯罪事實欄所載之施用毒品前科及執行
    紀錄，有台灣高等法院被告前案紀錄表附卷足稽，是被告於
    強制戒治後，五年內仍有施用毒品之行為，又再犯本件，自
    應逕行追訴處罰。
三、核被告所為，係分別犯毒品危害防制條例第10條第1項施用
    第一級毒品罪，及同條例第10條第2項施用第二級毒品罪。
    其施用毒品前持有毒品之低度行為，為施用毒品之高度行為
    所吸收，不另論罪。其所犯施用第一級、二級毒品罪間，犯
    意各別，行為互殊，應予分論並罰。又被告有上開前科與執
    行紀錄，有台灣高等法院被告前案紀錄表在卷足憑，其於有
    期徒刑執行完畢後5年內再故意犯本件有期徒刑以上之罪，
    核屬累犯，應依刑法第47條第1項之規定加重其刑。爰審酌
    被告曾因施用毒品案件經觀察勒戒、強制戒治及刑罰處罰後
    ，仍未能確實戒除毒害，猶有用毒抵癮之習，顯無戒除毒癮
    之決心，自制能力不足，惟念被告施用毒品之犯行，係屬對
    其自身健康之戕害行為，對社會所造成之損害尚非直接，犯
    後坦認犯行，態度良好等一切情狀，就被告所犯二罪各量處
    如主文所示之刑，並定其應執行之刑。
據上論斷，應依刑事訴訟法第273條之1第1項、第299條第1項前
段，毒品危害防制條例第10條第1項、第2項，刑法第11條前段、
第51條第5款、第47條第1項，判決如主文。
本案經檢察官劉憲英到庭執行職務。
中    華    民    國    99    年    7     月    14    日
                  刑事第四庭法  官   陳雪玉
以上正本證明與原本無異。
如不服本判決應於收受送達後十日內向本院提出上訴書狀，並應
敘述具體理由；其未敘述上述理由者，應於上訴期間屆滿後二十
日內向本院補提理由書(均須按他造當事人之人數附繕本)「切勿
逕送上級法院」。
                             書記官  陳建宇
中    華    民    國    99    年    7     月    14    日
附錄本案論罪科刑法條：
毒品危害防制條例第10條
施用第一級毒品者，處6月以上5年以下有期徒刑。
施用第二級毒品者，處3年以下有期徒刑。

司法院資訊處製作；財團法人民間司法改革基金會備份。
